臺灣臺南地方法院刑事判決
109年度交易字第670號
公  訴  人  臺灣臺南地方檢察署檢察官
被      告  李賜鑫


上列被告因公共危險案件，經檢察官提起公訴（109年度偵字第1
3229號），被告於準備程序中就被訴事實為有罪之陳述，經告知
簡式審判程序之旨，並聽取被告與公訴人意見後，本院合議庭裁
定由受命法官獨任以簡式審判程序進行審理，判決如下：
    主  文
李賜鑫駕駛動力交通工具而吐氣所含酒精濃度達每公升零點二五
毫克以上，累犯，處有期徒刑陸月，併科罰金新臺幣參萬元，有
期徒刑如易科罰金、罰金如易服勞役，均以新臺幣壹仟元折算壹
日。
    事實及理由
壹、程序事項：按被告李賜鑫所犯為死刑、無期徒刑、最輕本刑
    3年以上有期徒刑以外之罪，亦非屬高等法院管轄之第一審
    案件，其於準備程序就被訴事實為有罪陳述，經告知簡式審
    判程序之旨，並聽取檢察官、被告之意見後，本院合議庭依
    刑事訴訟法第273條之1第1項規定，裁定由受命法官進行簡
    式審判程序，則本案之證據調查，依同法第273條之2規定，
    不受同法第159條第1項、第161條之2、第161條之3、第163
    條之1及第164條至第170條所規定證據能力認定及調查方式
    之限制，合先敘明。
貳、實體事項：
一、本件犯罪事實及證據，均引用檢察官起訴書（如附件）之記
    載，並增列「證號查詢機車駕駛人資料」為證據。
二、論罪科刑：
  ㈠核被告所為，係犯刑法第185條之3第1項第1款之駕駛動力交
    通工具而吐氣所含酒精濃度達每公升0.25毫克以上之罪。
  ㈡本件有累犯加重其刑之適用：經查，被告前因不能安全駕駛
    之公共危險案件，經臺灣橋頭地方法院以108年度交簡字第2
    38號判處有期徒刑5月、併科罰金新臺幣1萬元確定，於109
    年5月9日徒刑執行完畢出監，有臺灣高等法院被告前案紀錄
    表在卷足參（見本院卷第18至19頁），其於上述有期徒刑執
    行完畢後5年內之109年7月12日，故意再犯本件有期徒刑以
    上之罪，為累犯。本院審酌被告於前案刑罰執行完畢不久，
    即再度涉犯本案，且前案與本案均屬相同類型犯罪，顯見被
    告雖經刑罰之執行，仍未能有所悔悟、反省，對刑罰之感應
    力薄弱，具有特別惡性，縱經本院依累犯規定加重其刑，亦
    未使被告所受刑罰超過其所應負擔之罪責而有過苛之情形，
    參照司法院釋字第775 號解釋意旨，爰依刑法第47條第1 項
    規定加重其刑。
  ㈢爰審酌被告明知駕照已因酒駕前案註銷，本不得騎乘機車，
    竟於飲酒後吐氣所含酒精濃度已達每公升0.25毫克以上之情
    形下，騎乘機車上路，嗣因右偏行駛至待轉區之駕駛行為失
    當，與他車發生碰撞，經警到場處理，測得吐氣所含酒精濃
    度數值達每公升0.25毫克，酒醉程度非低，且被告先前已有
    多次不能安全駕駛之公共危險前案紀錄（分別為89年、94年
    、100年、100年、107年，構成累犯之前案紀錄於此不再重
    複審酌），有臺灣高等法院被告前案紀錄表1份附卷可參，
    顯見被告縱經刑罰之執行，仍然未能有所反省、警惕，其明
    知飲酒後不得駕駛車輛，以及酒醉駕車對他人生命、身體或
    財產法益所造成之危險，仍為本件犯行，顯然漠視自身安危
    ，更罔顧法律規範與公眾道路通行之安全，對公眾交通往來
    顯已造成潛在之高度危險，所為實不足取；另考量被告本案
    酒測值非高，暨其坦承犯行、除酒駕前案外，無其他犯罪前
    科等情狀；兼衡被告學歷為高中肄業之智識程度，未婚、無
    子女、目前經濟來源倚靠弟弟妹妹及母親、與母親同住之家
    庭生活狀況（參本院卷第172頁）等一切情狀，量處如主文
    所示之刑，並諭知易科罰金及易服勞役之折算標準，以示懲
    儆。
據上論斷，應依刑事訴訟法第273條之1第1項、第299條第1項前
段、第310條之2、第454條第2項，刑法第185條之3第1項第1款、
第47條第1項、第41條第1項前段、第42條第3項前段，刑法施行
法第1條之1第1項，判決如主文。
本案經檢察官莊立鈞提起公訴，檢察官羅瑞昌到庭執行職務。
中　　華　　民　　國　　109 　年　　12　　月　　25　　日
                  刑事第三庭　法　官  陳郁婷
以上正本證明與原本無異。
如不服本判決，應於收受本判決後20日內向本院提出上訴書狀，
並「應敘述具體理由」。其未敘述上訴理由者，應於上訴期間屆
滿後20日內向本院補提理由書狀（均須按他造當事人之人數附繕
本）「切勿逕送上級法院」。 
  　  　　　　　　　　　　　　書記官　林怡芳
中　　華　　民　　國　　109 　年　　12　　月　　28　　日

附錄本案論罪科刑法條
中華民國刑法第185條之3第1項
駕駛動力交通工具而有下列情形之一者，處 2 年以下有期徒刑
，得併科 20 萬元以下罰金：
一、吐氣所含酒精濃度達每公升零點二五毫克或血液中酒精濃度
    達百分之零點零五以上。
二、有前款以外之其他情事足認服用酒類或其他相類之物，致不
    能安全駕駛。
三、服用毒品、麻醉藥品或其他相類之物，致不能安全駕駛。
　　
【附件】
臺灣臺南地方檢察署檢察官起訴書
                                    109年度偵字第13229號
　　被　　　告　李賜鑫　男　43歲（民國00年0月0日生）
　　　　　　　　　　　　住高雄市茄萣區和協里8鄰港埔路76
　　　　　　　　　　　　號
　　　　　　　　　　　　國民身分證統一編號：Z000000000號
上列被告因公共危險案件，業經偵查終結，認應提起公訴，茲將
犯罪事實及證據並所犯法條分敘如下：
　　　　犯罪事實
一、李賜鑫曾犯公共危險案件，經臺灣橋頭地方法院於民國108
    年2月28日以108年度交簡字第238號判決判處有期徒刑5月（
    併科罰金新臺幣1萬元）確定，於109年5月9日執行完畢。其
    仍於109年7月11日23時許，在高雄市○○區○○里0鄰○○路00號
    其住處內飲酒後，致吐氣所含酒精濃度達每公升0.25毫克以
    上，於翌（12）日上午6時40分許，酒後騎乘車牌號碼000-0
    00號普通重型機車上路。復於12日上午7時38分許，沿臺南
    市永康區高速一街由南往北方向行駛，行經該街與復興路之
    路口，欲右轉至該路口東側左轉待轉區時，因不勝酒力，不
    慎與同向在右駛來並由劉昀熙（未據告訴）所騎乘車牌號碼
    000-000號普通重型機車碰撞而發生交通事故。嗣經警據報
    前往處理，並於12日上午7時57分測試李賜鑫飲酒後吐氣所
    含酒精濃度高達每公升0.25毫克之數值，而查獲上情。
二、案經臺南市政府警察局永康分局報告偵辦。
　　　　證據並所犯法條
一、上揭犯罪事實，業據被告李賜鑫於警詢時及偵查中坦承不諱
    ，核與證人劉昀熙於警詢時證述之情節相符，復有被告之酒
    精測定紀錄表、舉發違反道路交通管理事件通知單影本、道
    路交通事故現場圖、道路交通事故調查報告表（一）、（二
    ）、車輛詳細資料報表各1份及道路交通事故照片24張附卷
    可佐。被告犯嫌，洵堪認定。
二、核被告所為，係犯刑法第185條之3第1項第1款之公共危險罪
    嫌。被告曾受有期徒刑之執行完畢（有本署刑案資料查註紀
    錄表可參）後，5年內故意再犯本件有期徒刑以上之罪，為
    累犯，請依刑法第47條第1項規定加重其刑。又被告前因5次
    酒後駕車之公共危險案件，依序經法院判決判處罰金銀元1
    萬5000元、有期徒刑2月、2月、5月、5月（併科罰金新臺幣
    1萬元），有本署刑案資料查註紀錄表附卷可考，其仍不知
    悔改，再度6犯本件酒後駕車之公共危險罪，且測得吐氣測
    試酒精濃度數值頗高，顯見被告毫無悔改之意，完全漠視道
    路上其他用路人之生命、身體之安全於不顧，爰請從重量處
    適當之刑，以資懲儆。
三、依刑事訴訟法第251條第1項提起公訴。
　　此　致
臺灣臺南地方法院
中　　華　　民　　國　　109 　年　　7 　　月　　23　　日
　　　　　　　　　　　　　　　檢察官　莊　立　鈞
本件正本證明與原本無異
中　　華　　民　　國　　109 　年　　7 　　月　　30　　日
                              書  記  官  林志誠